---
title: "Erste Schritte in R"
author: "Norman Markgraf"
date: "26 März 2019"
output: word_document
---

```{r setup, include=FALSE}
knitr::opts_chunk$set(echo = TRUE)

library(mosaic)
library(ggformula)

```


## Vorlesung vom 26.03.2019

Dieses Dokument muss die Endlung ".Rmd" haben!

Zu Beginn einer jeden Veranstaltung muss "MOSAIC" geladen werden:

```{r}
library(mosaic)
```


Wir nutzen den internen Datensatz "Alcohol". Er wird wie folgt geladen:

```{r}
data("Alcohol")
```

Schauen wir uns mal die ersten und letzten Einträge des Datensatz an:

```{r}
head(Alcohol)  # Die ersten Zeilen (und ja, ich bin ein Kommentar!)
tail(Alcohol)  # Die letzten Zeilen
```


Wir wollen uns die Daten aus Deutschland ansehen:
Dazu müssen wir den Datensatz "filtrieren"

```{r}
Alcohol.Ger <- Alcohol %>% filter(country == "Germany")
```


Wir interessieren uns nun nur für das Jahr 2008 und nur für die Spalten Country und Alcohol:

```{r}
Alcohol.2008 <- Alcohol %>%
  filter(year == 2008) %>%
  select(country, alcohol)
```


Wie kann man die Ränge hinzufügen?

```{r}
Alcohol.2008.rank <- Alcohol.2008 %>%
  mutate(rank = rank(alcohol))        # Neue Spalte "rank" mit dem Rang hinzufügen!
  
```

Auf welchem Platz steht Deutschland?
```{r}
Alcohol.2008.rank %>% filter(country == "Germany")
```

Wie sieht das mit Deutschland, Österreich, Schweiz, Spanien, Griechenland und Groß-Britanien im Vergleich aus?

```{r}
Alcohol.2008.rank %>% filter(
  country == "Germany" |
  country == "Austria" |
  country == "Switzerland" |
  country == "Spain" |
  country == "Greece" |
  country == "United Kingdom"
)
```


Wie speichert R das intern ab?

```{r}
str(Alcohol)
```


Und was hat R an Daten erkannt und wie?

```{r}
inspect(Alcohol)

```








